臺灣高等法院臺南分院刑事判決
                                 111年度交上訴字第995號
上  訴  人  臺灣臺南地方檢察署檢察官
被      告  林正來
上列上訴人因被告過失致死案件，不服臺灣臺南地方法院111年
度交訴字第49號中華民國111年6月7日第一審判決（起訴案號：
臺灣臺南地方檢察署111年度營偵字第552號），提起上訴，本院
判決如下：
    主  文
上訴駁回。
    理  由
壹、程序事項：　　
    按刑事訴訟法第348條規定於民國110年6月16日公布，同年
    月18日生效施行，而本案係於111年8月9日繫屬本院，且並
    非刑事訴訟法施行法第7之13條所規定仍適用修正前規定之
    案件，故應適用修正後刑事訴訟法第348條之規定，先予說
    明。又修正後刑事訴訟法第348條第3項規定：「上訴得明示
    僅就判決之刑、沒收或保安處分一部為之」。查本件上訴人
　　即檢察官於本院行準備及審理程序時，已陳明是僅就量刑部
    分上訴；對於原審判決（如附件）認定之犯罪事實、引用之
    證據、理由、適用法條、罪名等，都沒有不服，也不要上訴
    等語。檢察官、被告並均同意本院依照原審所認定的犯罪事
    實、證據理由、適用法條、罪名為基礎，僅就量刑部分調查
    證據及辯論（見本院卷第37、54頁）。依據前述規定，本院
    僅就原判決量刑妥適與否進行審理，至於原判決其他部分（
    含原判決認定之犯罪事實、證據、理由、引用的法條及罪名
    ），則非本院審理範圍，先予指明。　
貳、上訴駁回之理由：
一、本件檢察官上訴意旨略以：本件因被告之過失行為致被害人
    不幸身亡，使告訴人頓失配偶，家庭為之破碎，而被告迄今
    未與被害人家屬達成和解並賠償損害，犯後態度難謂良好，
    原審判處被告有期徒刑8月，對於刑罰權正義之實現，有過
    輕而未符罪刑相當原則之處等語。經核閱告訴人所述事項後
    ，認其請求檢察官就原審判決提起上訴之事由，非全無憑據
    ，故依法提起上訴，請求撤銷原判決等語。　　　
二、然按量刑之輕重，係事實審法院得依職權自由裁量之事項，
    茍已斟酌刑法第57條各款所列情狀而未逾越法定刑度，亦無
    明顯違背罪刑相當原則，不得遽指為違法；上級法院對於下
    級法院之職權行使，原則上應予尊重。經查，原判決先敘明
    被告未考領普通重型機車駕駛執照卻騎乘重型機車上路因而
    致人於死，應依道路交通管理處罰條例第86條第1項加重其
    刑，再認定本件被告係對於未發覺之犯罪自首而接受裁判，
    而依刑法第62條前段規定減輕其刑，並依刑法第71條第1項
    之規定，先加後減之。繼以行為人之責任為基礎，詳予審酌
    被告騎乘機車上路，本應謹慎注意遵守交通規則，以維護其
    他用路人之安全，竟疏未注意於機車起駛時，應注意前後有
    無車輛，並讓行進中車輛先行，造成被害人死亡，此犯罪結果
    無回復可能，令被害人家屬痛失至親，犯罪所生損害甚鉅，
    且迄今未與被害人家屬達成和解，彌補所造成之損害，所為
    實屬不該。惟念其犯後坦承犯行，態度尚可，兼衡被告於原
    審審理時自陳之智識程度、家庭經濟生活情況等一切情狀，
    量處有期徒刑8月，已就刑法第57條各款量刑相關因子，基
    於行為責任原則，而為整體之評價及綜合之考量，始為量刑
    ，經整體觀察，原審判決之量刑尚屬妥適，並無逾越法定範
    圍或有偏執一端或失之過輕等罪責不相當之不當情形，亦無
    未符合比例原則之情，自應予維持。再查，被告於本院行準
    備程序時，有嘗試提出其經濟能力可及之賠償方案，然經告
    訴人當庭表示不同意被告提出的和解方案，明確表示被告談
    的和解條件我們不接受等語（見本院卷第36頁），故被告犯
    後迄今仍未能與告訴人達成和解或調解，賠償其等之損害，
    尚難僅歸責於被告，亦無從以此即認定被告犯後態度不佳，
    並作為加重其刑之理由，是檢察官上訴意旨以被告未與被害
    人家屬達成和解並賠償損害，犯後態度難謂良好，指摘原審
    量刑過輕，自無理由，應予駁回。
據上論斷，應依刑事訴訟法第368條，判決如主文。
本案經檢察官王宇承提起公訴，檢察官陳于文提起上訴，檢察官
王全成到庭執行職務。
中　　華　　民　　國　　111 　年　　10　　月　　18　　日
                  刑事第三庭    審判長法  官  郭玫利  
                                      法  官  王美玲  
                                      法  官  林臻嫺  
以上正本證明與原本無異。
如不服本判決應於收受送達後20日內向本院提出上訴書狀，其未
敘述上訴理由者，並得於提起上訴後20日內向本院補提理由書（
均須按他造當事人之人數附繕本）「切勿逕送上級法院」。
　　　　　　　　　　　　　　　　　　　書記官  劉素玲
中　　華　　民　　國　　111 　年　　10　　月　　18　　日
附錄本案論罪科刑法條：
中華民國刑法第276條
因過失致人於死者，處5年以下有期徒刑、拘役或50萬元以下罰
金。